臺灣高等法院刑事判決
109年度上易字第791號
上訴人  臺灣臺北地方檢察署檢察官
上訴人  徐慕韓
即被告          
              
                (臺北○○○○○○○○○)                
              
上列上訴人因竊盜案件，不服臺灣臺北地方法院108年度審簡上
字第149號，中華民國109年2月11日第一審判決（起訴案號：臺
灣臺北地方檢察署107年度偵字第27073號）提起上訴，判決如下
：
    主    文
原判決撤銷。
徐慕韓犯修正前刑法第三百二十一條第一項第二、三款竊盜罪，
累犯，處有期徒刑柒月。
未扣案犯罪所得新台幣肆仟元、監視器主機(含內建硬碟2個）壹
台、攝影鏡頭貳支均沒收，於全部或一部不能沒收或不宜執行沒
收時，追徵其價額。
    犯罪事實
壹、徐慕韓意圖為自己不法所有，基於竊盜犯意，自備客觀上足
    供兇器使用之老虎鉗1支，民國107年10月26日19時10分至翌
    （27）日2時49分許，前往臺北市○○區○○路0段00號6樓無人
    居住之「臺北市醫師公會」持老虎鉗敲壞輔助門鎖，入內竊
    取財物，竊得陳玫娟保管之新臺幣（下同）5400元（公款44
    00元、個人1000元）陳海華之600元。因恐行竊過程遭監視
    器錄得，又以不詳方法剪斷天花板監視器攝影鏡頭2支之線
    路，卸下攝影鏡頭2支；並於機房拆卸監視器主機1台（含內
    建硬碟2個）將攝影鏡頭2支、監視器主機1台放入公會員工
    施玉琴所有紅色手提袋，欲攜帶離開，因警報器響起，徐慕
    韓匆忙將紅色手提袋丟在樓梯間，先行逃離在附近觀望。翌
    （27）日4時19分許，因見未遭發覺，即返回樓梯間，取走
    該紅色提袋步行離去，以此方式竊得上述財物。之後兩次搭
    乘計程車，前往臺北市承德橋下，將紅色提袋及竊得之監視
    器主機、攝影鏡頭均丟棄；竊得之現金則已花用。
貳、案經臺北市醫師公會代表陳彥元、陳玫娟訴由臺北市政府警
    察局大安分局報請臺灣臺北地方檢察署檢察官偵查起訴。
    理    由
壹、檢察官起訴被告徐慕韓於107年10月26日18時55分許、同日
　　19時10分許起至翌日2時49分許、同年月27日4時19分許至同
    日4時58分許，涉犯3次竊盜罪嫌。原審簡易判決被告犯刑法
    第321條第1項第2、3款加重竊盜罪，共三罪。檢察官未上訴
    ，被告於原審僅對107年10月26日19時、同年月27日4時，前
    往臺北市醫師公會行竊部分上訴；對於107年10月26日18時
    許，行竊臺北藥師公會部分未上訴（審簡上卷第299至300頁
    ）因此，107年10月26日18時，行竊臺北藥師公會部分，已
    經確定。原審第二審合議庭依通常程序審理所為第一審判決
    ，審理範圍只限於被告被訴於107年10月26日19時、同年月2
    7日4時，於臺北市醫師公會行竊部分；其中，27日4時之起
    訴事實，經原審認定是屬於26日19時該次行竊之後返回拿取
    所竊財物行為，不另構成竊盜罪，因檢察官以數罪併罰起訴
    ，原審因而針對27日4時之起訴事實，另諭知無罪。被告就
    原審簡上判決上訴，辯稱：簡上判決有罪及無罪的兩部分，
    其實是同一次的竊行；檢察官僅對原判決無罪部分上訴。因
    此，原判決全部均屬本院審理範圍。　　
貳、證據能力：
　一、被告以外之人於審判外之陳述，雖不符前4條規定，而當
      事人於審判程序同意作為證據，法院審酌該言詞或書面陳
      述作成之情況，認為適當者，得為證據。當事人、代理人
      或辯護人於法院調查證據時，知有第159條第1項不得為證
      據之情形，而未於言詞辯論終結前聲明異議者，視為有前
      項同意。刑事訴訟法第159條之5第1項、第2項明文規定。
      被告以外之證人於警詢、偵查之證述，經依法踐行調查證
      據程序，未爭執各項證據之證據能力，未於言詞辯論終結
      前聲明異議，審酌證人筆錄作成之情況，並無在非自由意
      志情況下所為陳述，認為適當，依刑事訴訟法第159條之5
      第2項規定，具有證據能力。
  二、其餘憑以認定被告犯罪事實之非供述證據，查無違反法定
      程序取得之事實，依同法第158條之4規定反面解釋，均有
      證據能力。
叁、認定犯罪事實所憑證據及理由：
一、被告於本院審理期日未到庭，之前對於犯罪事實均坦白承認
    ，核與證人陳彥元、陳玫娟及陳海華之證述相符（偵27073
    號卷第19至22、25至26、27至28頁）並有自願受搜索同意書
    、臺北市政府警察局大安分局搜索扣押筆錄、扣押物品目錄
    表、扣押物品收據、刑案蒐證照片（偵卷第35至37、39、41
    、43、49至75頁）刑案現場勘察報告（偵卷第77至99、101
    至146頁）臺北市政府警察局107年10月27日實驗室案件編號
    0000000000C26鑑定書（審易卷第73至75頁）及原審108年12
    月19日勘驗筆錄（審簡上卷第246至264頁）可憑，足認被告
    任意性自白與事實相符，可以採信。
二、被告於警詢、偵查雖然供稱：第3次即27日凌晨1、2點，因
    之前離開時沒有把大門鎖起來，就靠著而已，就直接進入；
    並於第一審簡易程序認罪（審易卷第57、98頁）惟查，認定
    被告是否構成另1竊盜犯罪，仍須依憑卷內有無得以補强其
    自白之證據。經查：
（一）檢察官固然舉證臺北市○○區○○路0段00號大樓監視錄影檔
      案；然而該監視器是針對1樓大門騎樓攝影，僅可得知被
      告曾3次進出大樓：①108年10月26日18時55分進入大樓、1
      8時56分離開②108年10月26日19時10分進入大樓、翌（27
      ）日2時49分離開③27日4時19分進入大樓、4時58分離開。
      監視錄影檔案尚不足以證明被告於27日4時19分進入之後
      ，是否有再次侵入臺北市醫師公會行竊。於臺北市醫師公
      會大門輔助門鎖採得之生物跡證，經比對與被告相符；但
      是此項證據僅足以證明被告確曾破壞門鎖侵入行竊，對於
      27日4時19分，被告有無再次侵入臺北市醫師公會行竊，
      證據證明力仍有不足。
（二）檢察官主張從監視錄影翻拍照片可見被告在107年10月27
      日4時19分監視錄影時間進入大樓，直至107年10月27日上
      午4時58分才離開大樓，這麼長的時間內，被告辯稱僅前
      往樓梯間拿取藏放主機、鏡頭之手提袋，顯然不合理，並
      且影像顯示被告離開時所持有之物品與進入時之影像比較
      ，只是手上多了一個類似公事包的提袋，如果被告再次進
      入之時，這些物品確實已經竊取，本可輕鬆帶走，並不需
      要將這些物品藏放在樓梯間，再伺機回來拿取，被告辯詞
      不可採；惟查，被告對於為何不於行竊「臺北市醫師公會
      」之時帶走紅色手提袋，已有所陳述，尚非完全不合理，
      並且進入大樓時間長短，確實尚難確認被告有再次進入「
      臺北市醫師公會」行竊，或是另外行竊其他住宅。被告的
      辯詞雖然可疑；但終究缺乏積極確切事證得以證明被告曾
      經2次於「臺北市醫師公會」行竊。 
（三）檢察官另主張：告訴人陳彥元之警詢指訴足為補強證據；
      樓梯間也屬於告訴人具有支配權之空間範圍，縱使被告未
      再進入6樓「臺北市醫師公會」辦公室，被告依然是侵入
      告訴人可支配管領之領域，將告訴人所有財物竊取得逞，
      符合竊盜既遂要件。然查，縱使樓梯間屬於告訴人具有支
      配權之空間範圍，關鍵在於：能夠證明被告於107年10月2
      7日4時19分再次進入大樓，有再次進入「臺北市醫師公會
      」實行竊盜行為之積極證據何在？告訴人陳彥元於警詢之
      指訴，僅足以證明「臺北市醫師公會」遭竊的事實，並不
      足以證明曾經被告2次侵入行竊。 
 三、依現有證據，被告行竊「臺北市醫師公會」1次之事實應予
     認定，並依法論科。　
肆、論罪：　　
 一、行為後法律有變更者，適用行為時之法律。但行為後之法
     律有利於行為人者，適用最有利於行為人之法律。刑法第2
     條第1項明文規定。行為後，刑法第321條於108年5月31日
     修正施行。修正後之刑度較修正前提高，未有利於被告，
     依刑法第2條第1項前段規定，應適用行為時法。
 二、核被告所為，係犯修正前刑法第321條第1項第2款、第3款
     攜帶兇器毀壞門扇竊盜罪。被告以進入臺北市醫師公會行
     竊之行為，同時竊取陳玫娟保管之5400元、陳海華之600元
     、公會財物監視器主機（含內建硬碟2個）1台及攝影鏡頭2
     支與施玉琴所有紅色手提袋1個，想像競合，應依刑法第55
     條規定，從一重之加重竊盜罪處斷。起訴事實雖未論及被
     告同時竊得監視器主機、攝影鏡頭及施玉琴之紅色手提袋
     ，因與起訴犯罪事實具有實質上一罪關係，起訴效力所及
     應併予審理。
 三、被告因竊盜案件，經判處有期徒刑7月確定，再因竊盜案件
     ，判決有期徒刑6月、定應執行有期徒刑1年確定，107年9
     月1日執行完畢，有本院被告前案紀錄表可憑，5年內，故
     意再犯有期徒刑以上之罪，累犯。審酌被告剛入監執行完
     畢又再行竊，足認具有特別惡性、刑罰反應力薄弱，依刑
     法第47條第1項規定加重其刑。
伍、撤銷改判及科刑審酌理由：
 一、原審判決雖有理由；惟查，原判決既認定起訴之第3次竊盜
     事實（107年10月27日凌晨4時許）其實是107年10月26日19
     時10分至翌（27）日2時49分許，被告實行「臺北市醫師公
     會」竊行之後，返回樓梯間取回所竊財物的行為；意即起
     訴書記載被告2次行竊「臺北市醫師公會」是同一次犯行的
     行為與完結，應認是單一罪行，公訴意旨認應成立2次竊盜
     罪，顯有誤會；而原審另為無罪判決，應屬誤解。被告上
     訴辯解略稱：簡上判決有罪及無罪的兩部分，其實是同一
     次的竊行；檢察官上訴主張原判決另為無罪諭知不當，有
     理由，因此撤銷改判。
 二、審酌被告不思以正當方式謀取所需，竟圖不勞而獲，缺乏
     尊重他人財產權觀念，坦承犯行，參酌其犯罪動機、目的
     、手段、竊得之財物價值、待業中、國中肄業，雖與告訴
     人陳玫娟及臺北市醫師公會達成和解但未實際履行等一切
     情狀，量處如主文所示之刑。
 三、竊盜所得6000元、監視器主機(含內建硬碟2個)1台及攝影
     鏡頭2個、被害人施玉琴之紅色手提袋1個，除於108年2月1
     9日曾依和解契約返還臺北市醫師公會2000元外，其餘均未
     履行、返還。所餘犯罪所得4000元、監視器主機(含內建硬
     碟2個)1台、攝影鏡頭2個，依刑法第38條之1第1項前段、
     第3項規定，宣告沒收，於全部或一部不能沒收或不宜執行
     沒收時，追徵其價額。紅色手提袋1個已遭被告丟棄，權衡
     其價值，欠缺刑法上重要性；供犯行所用老虎鉗，被告所
     有，未扣案，被告於偵查中供稱已經丟棄(見偵卷第182-18
     3頁)考量並非違禁物、價值不高，也欠缺刑法上重要性物
     ，依刑法第38條之2第2項規定，均不宣告沒收。107年11月
     3日經警搜索扣得之現金、悠遊卡及安非他命毒品等物，檢
     察官並未舉證與與竊盜犯行有關，不予沒收。
 陸、被告於審理期日未在監在押，經合法傳喚，無正當理由未
     到庭，不待陳述直接判決。
據上論斷，依刑事訴訟法第369條第1項前段、第364條、第299條
第1項前 段、第371條，刑法第2條第1項前段、修正前第321條第
1項第2款、第3款、第55條、第47條第1項、第38條之1第1項前段
、第3項，刑法施行法第1條之1第1項，判決如主文。
本案經檢察官陳慧玲提起公訴，檢察官陳國安提起上訴，檢察官
侯名皇到庭執行職務。
中　　華　　民　　國　  109 　年　　 7　　月　　15　　日
　　　　　　　　　    刑事第二庭審判長法　官  周盈文 
                                      法  官  錢建榮   
                                      法　官  郭豫珍
以上正本證明與原本無異。
不得上訴。
                                      書記官  葉書豪 
中　　華　　民　　國　　109 　年　　7 　　月　　15　　日
附錄：本案論罪科刑法條全文　　　　　　　　　　　　　　
修正前中華民國刑法第321條
（加重竊盜罪）
犯竊盜罪而有左列情形之一者，處6月以上、5年以下有期徒刑，
得併科新臺幣十萬元以下罰金：：
一、侵入住宅或有人居住之建築物、船艦或隱匿其內而犯之者。
二、毀越門扇、牆垣或其他安全設備而犯之者。
三、攜帶兇器而犯之者。
四、結夥三人以上而犯之者。
五、乘火災、水災或其他災害之際而犯之者。
六、在車站、埠頭、航空站或其他供水、陸、空公眾運輸之舟、
　　車、航空機內而犯之者。
前項之未遂犯罰之。